【裁判字號】    97,交抗,711
【裁判日期】    970701
【裁判案由】    聲明異議
【裁判全文】
臺灣高等法院臺中分院刑事裁定         97年度交抗字第711號
抗告人  即
原處分機關  交通公路總局臺中區監理所臺中市監理站
代  表  人  鄭芳田
代  理  人  甲○○
受處分  人  乙○○
上列抗告人因受處分人聲明異議案件，不服臺灣臺中地方法院中
華民國97年6月10日所為裁定（97年度交聲字第1645號），提起
抗告，本院裁定如下：
    主  文
抗告駁回。
    理  由
一、抗告意旨略以：汽車駕駛人因違反道路交通管理處罰條例第
    35條規定受吊扣駕駛執照處分，如無當時駕駛車種之駕駛執
    照，仍應吊扣其持有其他車種之駕駛執照，主要係考量其違
    規行為對道路交通秩序之維持及道路交通安全已生較大影響
    ，故吊扣其持有之駕駛執照，以限制其繼續駕車行駛道路之
    權利，係屬駕駛行為之限制，並不因所持駕駛執照種類之不
    同而有所差異，本案受處分人乙○○現領有汽車駕照為大貨
    車職業駕照，於上級機關未為新函示前，本站僅依交通部相
    關函示為裁處，並無不當云云。
二、按汽車駕駛人飲用酒類或其他類似物後，其吐氣所含酒精濃
    度超過每公升0.25毫克以上者，不得駕車；又汽車駕駛人，
    駕駛汽車經測試檢定，有酒精濃度超過規定標準者，處一萬
    五千元以上六萬元以下罰鍰，並當場移置保管其車輛及吊扣
    其駕駛執照一年，道路交通安全規則第114條第2款及道路交
    通管理處罰條例第35條第1項第1款分別定有明文；次按94年
    12月14日修正前道路交通管理處罰條例第68條原規定：「汽
    車駕駛人，因違反本條例及道路交通安全規則之規定，受吊
    扣或吊銷駕駛執照處分時，吊扣或吊銷其持有各級車類之駕
    駛執照」，業經修正為：「汽車駕駛人，因違反本條例及道
    路交通安全規則之規定，受吊銷駕駛執照處分時，吊銷其持
    有各級車類之駕駛執照」，並由行政院於95年2月27日以行
    政院院臺交字第0950082898號令發布定自95年3月1日施行。
    考其修正理由乃因舊法將違法或違規駕駛人所持有各級車類
    之駕駛執照一併吊扣或吊銷失之苛酷，影響人民工作及生活
    甚鉅，故為上開修正。是依修正後道路交通管理處罰條例第
    68條規定受吊銷駕照處分者，仍維持吊銷其持有各級車類之
    駕駛執照，至受吊扣駕照處分者，則僅吊扣其違法或違規當
    時所駕駛車輛之駕駛執照，不再吊扣其持有各級車類之駕駛
    執照。
三、經查，本件受處分人乙○○於97年5月23日23時2分許，駕駛
    車牌號碼MR－8689號自用小貨車，行經臺中市○○路、安和
    路處，因「酒後駕車經酒精濃度測試值達0.28MG／L（禁駛
    ）」之違規，為臺中市警察局以中市警交字第GE0000000號
    舉發違反道路交通管理事件通知單依法舉發，並於97年5月
    26日以裁監稽違字第裁61－GE0000000號裁決書，裁處罰鍰
    新臺幣一萬九千五百元，並吊扣駕駛執照十二個月，施以道
    安講習之事實，有臺中市警察局舉發違反道路交通管理事件
    通知單及交通部公路總局臺中區監理所（臺中市監理站）違
    反道路交通管理事件裁決書在卷可稽。本件受處分人違規行
    為發生於97年5月23日，自應依修正後道路交通管理處罰條
    例第68條規定裁處，是其受吊扣駕駛執照處分時，已不得再
    吊扣受處分人所持有各級車類之駕駛執照，而受處分人違規
    時既係駕駛自用小貨車，揆諸前揭說明，依法僅能限制受處
    分人自用小貨車之駕駛用路權，即吊扣其小型車駕駛執照，
    始符依法行政原則。原處分機關未審酌及此，逕為裁罰，即
    難認為允當。原審因認受處分人之異議為有理由，撤銷原處
    分關於「吊扣職業大貨車駕駛執照拾貳個月」部分，並就撤
    銷部分改諭知如原裁定主文第二項所示之處罰，核無不合。
    抗告人置道路交通管理處罰條例第68條之修正於不顧，逕指
    摘原裁定不當，為無理由，應予駁回。
四、據上論斷，應依道路交通案件處理辦法第26條，刑事訴訟法
    第412條，裁定如主文。
中    華    民    國    97    年    7     月    1     日
            刑事第四庭    審判長法  官  洪  耀  宗
                                法  官  劉  登  俊
                                法  官  陳  欣  安
上列正本證明與原本無異。
不得再抗告。
                                書記官  阮  正  枝
中    華    民    國    97    年    7     月    1     日


司法院資訊處製作；財團法人民間司法改革基金會備份。
